# 注册会计师业务指导目录(2010年)Word版

提问人：ysmaya 时间：2010-06-22 07:30:17

回答人：chenyiwei
随便看了一下，也发现一个错误：前次募集资金专项报告的法规依据还在引用早已废止的“中国证券监督管理委员会发行字[2003]第27 号”和“中国证券监督管理委员会发行字[2001]第 115 号”两个文件。正确的依据应当是证监发行字[2007]500号和证监会令第 30 号、证监发行字[2007]302号。